【裁判字號】    98,訴,877
【裁判日期】    981125
【裁判案由】    違反槍砲彈藥刀械管制條例
【裁判全文】
臺灣嘉義地方法院刑事判決               98年度訴字第877號
公  訴  人  臺灣嘉義地方法院檢察署檢察官
被      告  甲○○
                    （現於臺灣嘉義監獄鹿草分監執行中）
指定辯護人  本院公設辯護人  乙○○
上列被告因違反槍砲彈藥刀械管制條例案件，經檢察官提起公訴
（九十八年度偵字第四六九二號），本院判決如下：
    主  文
甲○○未經許可，製造可發射子彈具有殺傷力之改造手槍，累犯
，處有期徒刑伍年拾月，併科罰金新臺幣捌萬元，罰金如易服勞
役，以新臺幣壹仟元折算壹日；扣案如附表所示之物（除編號二
外），均沒收。
    犯 罪 事 實
一、甲○○前於民國八十八年間因違反毒品危害防制條例案件，
    經本院以八十八年度易字第一二二九號判處有期徒刑七月確
    定；又於八十八年間因違反毒品危害防制條例案件，經本院
    以八十八年度訴字第六六六號判處有期徒刑三月及有期徒刑
    一年，定應執行刑為有期徒刑一年二月確定；復於九十一年
    間因違反槍砲彈藥刀械管制條例案件，經臺灣高等法院臺南
    分院以九十一年度重上更二字第三六三號判處有期徒刑二年
    六月確定，上開三案件經臺灣高等法院臺南分院以九十二年
    度聲字第四六號裁定應執行有期徒刑四年二月確定，於八十
    九年十二月十三日入監執行，於九十三年三月八日假釋出監
    付保護管束，迄九十三年十一月十九日縮刑期滿假釋未經撤
    銷視為執行完畢。
二、詎甲○○仍不知悔改，明知槍砲彈藥刀械管制條例管制之物
    品，非經中央主管機關許可不得製造及持有，竟仍於九十八
    年五月間某日，在其位在嘉義縣水上鄉國姓村三界埔一０五
    號住處內，使用如附表編號三至編號五所示工具，接續將槍
    管尚裝設有阻鐵、不可發射子彈之仿SIGSAUER廠半自動手槍
    二支（槍枝管制編號0000000000號、0000000000號），均換
    裝車通阻鐵之土造金屬槍管，製造成為可供發射子彈具有殺
    傷力之改造手槍，並接續使用如附表編號六所示火藥將 9mm
    子彈一顆再填裝火藥而製造具有殺傷力之子彈並均持有之。
    嗣於九十八年六月七日二十時許，為警在其上開住處內查獲
    ，並扣得如附表示之物品，始知上情。
三、案經嘉義市政府警察局第二分局報請臺灣嘉義地方法院檢察
    署檢察官偵查起訴。
    理  由
一、按被告以外之人於審判外之陳述，雖不符刑事訴訟法第一百
    五十九條之一至第一百五十九條之四之規定，而經當事人於
    審判程序同意作為證據，法院審酌該言詞陳述或書面陳述作
    成時之情況，認為適當者，亦得為證據。當事人、代理人或
    辯護人於法院調查證據時，知有第一百五十九條第一項不得
    為證據之情形，而未於言詞辯論終結前聲明異議者，視為有
    前項之同意，刑事訴訟法第一百五十九條之五定有明文。查
    被告甲○○及其辯護人對於卷附各傳聞證據之證據能力，未
    於言詞辯論終結前聲明異議，復經本院審酌卷附各言詞及書
    面陳述作成時之情況，認為適當，揆諸上開規定，認卷附各
    傳聞證據均具有證據能力，合先敘明。
二、訊據被告甲○○對上開犯罪事實坦承不諱，復有嘉義市政府
    警察局第二分局同意搜索切結書、嘉義市政府警察局第二分
    局長竹派出所搜索扣押筆錄、扣押物品目錄表、扣押物品收
    據、扣押物品清單各乙份及查獲現場照片十五幀附卷可稽，
    並有如附表編號一至編號四所示之物扣案可佐，均足徵被告
    上開自白確與事實相符，堪以採信。而扣案如附表編號一所
    示手槍二支（槍枝管制編號0000000000號、0000000000號）
    ，均係由仿SIGSAUER廠半自動手槍製造之槍枝換裝土造金屬
    槍管而成之改造手槍，擊發功能正常，可供擊發適用子彈使
    用，認具殺傷力；扣案如附表編號二所示之子彈一顆（原送
    鑑八顆，僅該顆認具殺傷力），係口徑 9mm制式子彈，經試
    射，可擊發，認具殺傷力等情，有內政部警政署刑事警察局
    （下稱刑事警察局）九十八年七月二十四日刑鑑字第098008
    4086號鑑驗書乙份附卷可按（見偵查卷第19頁至第21頁）。
    是上開扣案如附表編號一所示槍枝係可發射子彈具有殺傷力
    之改造手槍無疑。而扣案如附表編號二所示之經試射具殺傷
    力之子彈則係具有殺傷力之子彈無誤。是本件事證明確，被
    告上開犯行至堪認定，應依法論科。
三、核被告所為，係犯槍砲彈藥刀械管制條例第八條第一項之未
    經許可，製造可發射子彈具有殺傷力之改造手槍罪及同條例
    第十二條第一項之未經許可製造子彈罪。又被告製造槍枝及
    子彈，並未經許可而持有該改造手槍及子彈，其持有之低度
    行為均為製造之高度行為所吸收，均僅論以製造槍枝罪及製
    造子彈罪。而被告接續製造槍砲及子彈，為一個製造行為而
    犯二種罪名，係一行為而觸犯數罪名，應依刑法第五十五條
    規定，從較重之製造槍砲罪論處（最高法院七十三年度第一
    次刑事庭會議決議（二）參照）。又被告前有如犯罪事實一
    所示前案紀錄，有其臺灣高等法院被告前案紀錄表乙份附卷
    可佐，其於受有期徒刑之執行完畢後，五年以內「故意」再
    犯本件有期徒刑以上之罪，應依刑法第四十七條第一項規定
    ，論以累犯，並加重其刑。爰審酌被告高中畢業之智識程度
    ，前曾因違反槍砲彈藥刀械管制條例案件三度遭法院判刑，
    竟於短期內復為本件犯行，顯見其無視法律制裁之心態，本
    院考量其製造及持有槍枝、子彈之數量，對社會治安之潛在
    危險，然念及其犯罪後能坦承犯行，接受裁判態度良好等一
    切情狀，量處如主文所示之刑，且就併科罰金部分諭知易服
    勞役之折算標準，以資懲儆。
四、扣案如附表編號一所示之槍枝，係違禁物，應依刑法第三十
    八條第一項第一款之規定宣告沒收。另扣案如附表編號三至
    編號六所示之物，均為被告所有且係供本件犯罪所用之物，
    業經被告供明在卷，均依刑法第三十八條第一項第二款宣告
    沒收。至送鑑試射如附表編號二所示經鑑定試射之子彈一顆
    ，因子彈業經擊發而已不具殺傷力，故非違禁物；而其餘扣
    案物品，固為被告所有，然被告否認係供本件犯罪所用，且
    亦乏其他積極證據足資證明其餘扣案物品係供本件犯罪所用
    或供犯罪預備所用之物，爰均不予宣告沒收，附此敘明。
據上論斷，應依刑事訴訟法第二百九十九條第一項前段，槍砲彈
藥刀械管制條例第八條第一項、第十二條第一項，刑法第十一條
前段、第五十五條、第四十七條第一項、第四十二條第三項、第
三十八條第一項第一款、第二款，判決如主文。
本案經檢察官李志明到庭執行職務。
中    華    民    國    98    年    11    月    25    日
                    刑事第五庭  審判長法  官  蔡廷宜
                                      法  官  夫
                                      法  官  曾宏揚
以上正本證明與原本無異。
如不服本判決應於收受判決後10日內向本院提出上訴書狀，並應
敘述具體理由；其未敘述上訴理由者，應於上訴期間屆滿後20日
內向本院補提理由書（均須按他造當事人之人數附繕本）「切勿
逕送上級法院」。
中    華    民    國    98    年    11    月    25    日
                                      書記官  陳慶昀
附表：
┌──┬────────────┬────────────────┐
│編號│物品名稱及數量          │備註                            │
├──┼────────────┼────────────────┤
│一  │改造手槍二枝            │槍枝管制編號0000000000號、110206│
│    │                        │5414號；均含彈匣。              │
├──┼────────────┼────────────────┤
│二  │9mm子彈一顆             │業經試射用罄。                  │
├──┼────────────┼────────────────┤
│三  │砂輪機一臺              │                                │
├──┼────────────┼────────────────┤
│四  │鑽頭九支                │                                │
├──┼────────────┼────────────────┤
│五  │鑽臺一臺                │                                │
├──┼────────────┼────────────────┤
│六  │火藥二瓶                │                                │
└──┴────────────┴────────────────┘
附錄論罪科刑法條：
槍砲彈藥刀械管制條例第八條第一項
未經許可，製造、販賣或運輸鋼筆槍、瓦斯槍、麻醉槍、獵槍、
空氣槍或第4 條第1 項第1 款所定其他可發射金屬或子彈具有殺
傷力之各式槍砲者，處無期徒刑或5 年以上有期徒刑，併科新臺
幣1 千萬元以下罰金。
槍砲彈藥刀械管制條例第十二條第一項
未經許可，製造、販賣或運輸子彈者，處1 年以上7 年以下有期
徒刑，併科新台幣 500 萬元以下罰金。


司法院資訊處製作；財團法人民間司法改革基金會備份。
